# 医用湿巾，消毒擦片之类的产品可以按库龄来计提存货跌价准备吗？

提问人：wjffleming 时间：2015-08-24 13:51:48
公司的主要产品是消毒擦片，湿巾，棉签，口罩等，一般保质期2-3年，接近保质期的一般都卖不出去，甚至客户只要离生产日期半年以内的产品，这种情况可以用库龄来计提存货跌价准备吗？比如半年以内不计提，半年到一年计提20%，一年到两年的计提50%，这样做合理吗？谢谢。

回答人：chenyiwei
采用库龄分析法对存货计提跌价准备，应同时满足以下条件： 1 、因为库龄分析法是一种组合计提方法，因此应满足《企业会计准则第 1 号——存货》对使用组合计提方法的条件，即“数量繁多、单价较低”或“与在同一地区生产和销售的产品系列相关、具有相同或类似最终用途或目的，且难以与其他项目分开计量的存货”。同时注意根据不同存货类别确定不同的组合。 2 、根据历史经验、行业惯例等，能够确定存货的可变现净值与库龄之间存在直接的对应关系。 3 、存货的库龄能够可靠地确定。